臺灣臺中地方法院刑事判決　100年度易緝字第10號
公　訴　人　臺灣臺中地方法院檢察署檢察官
被　　　告　陳登法
上列被告因詐欺案件，經檢察官提起公訴（98年度偵緝字第1634
號），茲被告於準備程序中就被訴事實為有罪之陳述，受命法官
於聽取當事人之意見後，由本院合議庭裁定由受命法官獨任進行
簡式審判程序，判決如下：
    主    文
陳登法幫助意圖為自己不法之所有，以詐術使人將本人之物交付
，累犯，處有期徒刑參月，如易科罰金，以新臺幣壹仟元折算壹
日。
    犯罪事實及理由
一、犯罪事實：
    陳登法前因施用毒品案件，經本院以92年度易字第2696號判
    決判處有期徒刑10月確定；復因販賣毒品案件，經臺灣高等
    法院臺中分院以94年度上訴字第603號判決判處有期徒刑3年
    8 月確定，嗣因減刑及合併定應執行刑為有期徒刑4年，於
    民國96年10月5日因縮短刑期假釋出監，至97年5月16日假釋
    期滿未經撤銷，以已執行論。
二、陳登法能預見提供自己金融帳戶予他人使用，足供幫助他人
    從事詐欺等不法之犯行，竟不違背其本意，仍基於幫助詐欺
    之犯意，於98年3月30日，將其前於兆豐國際商業銀行（下
    稱兆豐商銀）沙鹿分行開立之帳號00000000000號帳戶之存
    摺、印章及金融卡等物，在其臺中市○○鎮○○里○○路6
    巷77弄10號之住處附近交付予真實姓名不詳、自稱「李文隆
    」之成年男子，並告知提款密碼而任由其使用。嗣該自稱「
    李文隆」者與其所屬之詐騙集團成員，即共同基於為自己不
    法所有之犯意，於98年4月6日上午10時許，打電話予賴玉如
    ，佯稱是新竹縣警察局員警，表示賴玉如之帳戶被詐騙集團
    當作人頭帳戶使用，需凍結賴玉如所有帳戶，並要求賴玉如
    匯款至指定帳戶，使賴玉如陷於錯誤，而於同日中午12時18
    分許、12時21分許，匯款新台幣（下同）3萬元、1萬元（共
    4萬元）入陳登法之上開兆豐商銀帳戶。迨賴玉如匯款後，
    發覺有異，始報警循線查獲上情。
二、證據名稱：
（一）被告陳登法於本院準備程序及審理時為認罪之陳述。
（二）被害人賴玉如於警詢中之指述。
（三）被害人賴玉如匯款共4萬元至被告上開兆豐商銀沙鹿分行
      帳戶之客戶交易明細表2紙。
（四）兆豐商銀沙鹿分行98年4月27日（98）兆銀沙業字第63號
      函檢附被告上開兆豐商銀沙鹿分行帳戶之開戶資料及交易
      明細表。
三、被告提供其所有之銀行帳戶供詐欺集團使用，被告對前開帳
    戶可能會被利用作犯罪工具，有所預見，既對前開犯罪構成
    事實，預見其發生而其發生並不違背其本意，依刑法第13條
    第2項之規定，亦應以故意論。查該收取被告上開帳戶自稱
    「李文隆」之成年男子與其他詐欺集團成年成員共同基於意
    圖為自己不法之所有，以上開方式為詐術，使被害人賴玉如
    陷於錯誤，而依其等指示匯款，是其等所為，係犯刑法第33
    9條第1項之詐欺取財罪。被告將其上開帳戶之存摺、金融卡
    （含提款密碼）等物交付予該成年男子供詐騙財物使用，顯
    係基於幫助詐欺取財之犯意，且其所為提供前開帳戶之行為
    屬刑法詐欺取財罪構成要件以外之行為，其既以幫助他人犯
    罪之意思而參與犯罪構成要件以外之行為，核其所為，係犯
    刑法第30條第1項前段、第339條第1項之幫助詐欺取財罪，
    依刑法第30條第2項規定，依正犯之刑減輕之。又被告前因
    施用毒品案件，經本院以92年度易字第2696號判決判處有期
    徒刑10月確定；復因販賣毒品案件，經臺灣高等法院臺中分
    院以94年度上訴字第603號判決判處有期徒刑3年8月確定，
    嗣因減刑及合併定應執行刑為有期徒刑4年，於96年10月5日
    因縮短刑期假釋出監，至97年5月16日假釋期滿未經撤銷，
    視為執行完畢，有臺灣高等法院被告前案紀錄表1份在卷可
    稽。其於5年之內，再犯本件有期徒刑以上之罪，為累犯，
    應依刑法第47條第1項之規定加重其刑，並先加後減之。爰
    審酌被告提供前開帳戶供犯罪使用，破壞犯罪查緝工作、影
    響社會治安，造成被害人損失身程度，惟念及其本身並未實
    際參與本案詐欺取財之犯行，責難性較小，犯後初於警詢、
    偵查中否認犯行，惟嗣於本院審理時已坦承犯行之犯後態度
    等一切情狀，量處如主文所示之刑，併諭知易科罰金之折算
    標準。
四、依刑事訴訟法第273條之1第1項、第299條第1項前段、第310
    條之2、第454條第1項，刑法第339條第1項、第30條第1項前
    段、第2項、第47條第1項、第41條第1項前段，刑法施行法
    第1條之1第1項、第2項前段，判決如主文。
五、如不服本判決，得於判決書送達之日起10日內，以書狀敘述
    理由，向本院提出上訴（須附繕本）。
中    華    民    國     100    年    1    月    14   日
                  刑事第13庭  法  官  吳幸芬
以上正本證明與原本無異。
如不服本判決應於收受送達後10日內向本院提出上訴書狀，並應
敘述具體理由；其未敘述上訴理由者，應於上訴期間屆滿後20日
內向本院補提理由書（均須按他造當事人之人數附繕本）「切勿
逕送上級法院」。
                              書記官  黃珮華
中    華    民    國     100    年    1    月    14   日
附錄論罪科刑法條
中華民國刑法第339條
意圖為自己或第三人不法之所有，以詐術使人將本人或第三人之
物交付者，處5年以下有期徒刑、拘役或科或併科1千元以下罰金
。
以前項方法得財產上不法之利益或使第三人得之者，亦同。
前二項之未遂犯罰之。